臺灣基隆地方法院民事裁定
110年度小上字第8號
上  訴  人  林國盟  
被  上訴人  林再傳  
上列當事人間請求返還押金事件，上訴人對於民國110年1月20日
本院基隆簡易庭109年度基小字第3274號第一審判決提起上訴，
本院第二審合議庭裁定如下：
    主  文
上訴駁回。
第二審訴訟費用新臺幣(下同)1,500元由上訴人負擔。
    理  由
一、按對於小額程序第一審裁判之上訴，非以其違背法令為理由
    ，不得為之；上訴狀內應記載上訴理由，表明原判決所違背
    之法令及其具體內容、暨依訴訟資料可認為原判決有違背法
    令之具體事實，民事訴訟法第436條之24第2項、第436條之2
    5分別定有明文。又所謂判決有違背法令，乃指判決不適用
    法規或適用不當，為同法第468條所明定，此亦為小額事件
    之上訴程序所準用，此觀同法第436條之32第2項規定甚明。
    又以原判決有不適用法規或適用法規不當為上訴理由時，其
    上訴狀或理由書應有具體之指摘，並揭示該法規之條項或其
    內容，若係成文法以外之法則，應揭示該法則之旨趣，倘為
    司法院解釋，則應揭示該判解之字號或其內容；上訴狀或理
    由書如未依此項方法表明，或其表明與上開規定不合者，即
    難認為已對原審判決之違背法令有具體之指摘，其上訴自難
    認為合法。是以當事人對於小額程序第一審判決提起上訴時
    ，其上訴狀或理由書應表明該判決違背之法令條項，或有關
    解釋字號，或成文法以外之習慣或法理等及其具體內容，暨
    係依何訴訟資料可認為原判決有違背法令之具體事實。如未
    依上述方法表明，或其所表明者與上開法條規定不相合時，
    其上訴自非合法，則第二審法院應依民事訴訟法第436條之3
    2第2項準用第444條第1項本文之規定，以裁定駁回之。
二、上訴意旨略以：上訴人所有房屋於被上訴人承租入住前才委
    請師傅裝修整理，然於被上訴人承租用5年租賃合約到期時
    ，上訴人所有原提供被上訴人使用之家俱及電器都已損壞不
    堪使用，甚至連天花板都塌陷掉下來，為所以請求扣除被上
    訴人所給付之押金1萬4,000元，為此提起上訴，求為廢棄原
    判決等語。
三、經查，上訴人所提上訴理由，係對上訴人得否以其對被上訴
    人有損害賠償債權進而向被上訴人主張抵銷？有所爭執，然
    此本係原審取捨證據、認定事實之職權行使範圍，上訴人並
    未具體指出原判決有如何違背法令情事，更未指明第一審判
    決所違反之法令條項及其具體內容，以及依訴訟資料可認第
    一審判決違背法令之具體事實，參諸首開說明，自不得謂已
    合法表明上訴理由。又上訴狀內未合法表明上訴理由者，上
    訴人應於提起上訴狀後20日內，提出理由書於原第二審法院
    ，未提出者，毋庸命其補正，由原第二審法院以裁定駁回之
    ，為民事訴訟法第471條第1項所明定，且為小額事件之上訴
    程序所準用，同法第436條之32第2項規定足資參照。上訴人
    於110年2月9日具狀提起上訴後，迄今未補正合法之上訴理
    由書，有本院收文、收狀資料查詢清單可稽，本件上訴為不
    合法，並毋庸命補正，應予駁回。
四、末按小額事件第一審法院為訴訟費用之裁判時，應確定其費
    用額，此項規定並為小額事件之上訴程序所準用，民事訴訟
    法第436條之19第1項、第436條之32第1項分別定有明文，爰
    確定本件訴訟費用額如主文第2項所示。
五、依民事訴訟法第436條之32第1項、第2項、第444條第1項前
    段、第471條第1項、第436條之19第1項、第95條、第78條、
    第87條第1項，裁定如主文。
中　　華　　民　　國　 110　　年　　3 　　月　　11　　日
                  審判長法  官  黃梅淑
　　　　　　　　　
                        法  官  陳湘琳
　　　　　　　　　　　　　　　                          
　　　　　　　　　　　　法  官　林淑鳳　　
以上正本係照原本作成。
本裁定不得再抗告。
中　　華　　民　　國　　110 　年　　3 　　月　　11　　日
                        書記官　陳櫻姿